# 【请教陈版】非全资孙公司收购子公司股权形成同控，期初重述报表的少数股东权益如....

提问人：夏威夷果 时间：2020-05-20 20:33:08
陈版，您好！麻烦您帮忙解答一下以下问题。
A为母公司，B和C为子公司，D为孙公司，
持股比例：A持股B80%，A持股C100%，B持股D60%，
其中，C是A于 2016 年 5 月从第三方收购100%股权。
2020 年 1 月，A将持有C的70%的股权转让给D。
对于B和D来说，形成同一控制下企业合并。
那么在做期初重述的时候，B和D合并报表的少数股东权益如何确认？
期待您的答复，十分感谢。

回答人：chenyiwei
D的合并报表层面，因为取得C的股权比例为70%，故在追溯重述前期合并报表时，均按照70%权益和损益归母、30%归属少数股权来确定。
在B的合并报表层面，是先按照上述原则对D的合并报表的前期比较数据进行重述，再将重述后的D合并报表重新纳入合并。C的前期损益中归属于B的比例为42%（60%*70%）。

提问人：夏威夷果 时间：2020-05-21 20:33:09
谢谢陈版主的回答。我确认一下我的理解哈，麻烦您看一下。
在B 2019年权益变动表中，年初金额（ 2019 年 1 月 1 日）的归母权益和少数股东权益分别为C公司 2019 年 1 月 1 日的所有者权益的42%，58%。
在B 2020年权益变动表中，实际支付的现金对价的60%，40%分别放在归母权益和少数股东权益的所有者投入和减少资本——其他这一行。
也就是说在整个过程中不需要站在A的角度去考虑归母权益和少数股东权益，A合并报表中 2020 年的期初就只需要把B合并报表层面因同控产生的少数股东权益和损益相关的恢复成归母即可。

回答人：chenyiwei
基本可以这样理解。

提问人：萍实 时间：2020-05-24 21:05:00
陈版好，最高层A的合并报表层面，最终控制的资源没有发生变化，需要追溯重述前期合并报表吗？如果需要的话要怎样考虑？谢谢！

回答人：chenyiwei
A的合并报表无需追溯重述，且该事项为合并范围内的内部重组，在重组完成时点也不影响A的合并报表。